ACORDAO-COMPLETO-2368720

ACÓRDÃO DE RELAÇÃO

ACÓRDÃO DE RELAÇÃO 1993/2019 ATA 33/2019 - PLENÁRIO

Acórdão 1993/2019-TCU-Plenário
Trata-se de monitoramento instaurado para verificar o cumprimento das determinações do Acórdão 3126/2012-TCU-Plenário, modificado pelo Acórdão 763/2015-TCU-Plenário, que, dentre outras providências, aplicou multas individuais a Álvaro Chaves de Lemos, Ana Lucia Braga de Araujo e José Carlos Rodrigues Bezerra em razão de irregularidades na contratação direta da empresa Cobra Tecnologia S.A. pelo Banco da Amazônia - Basa.
Considerando que Ana Lucia Braga de Araujo e Álvaro Chaves de Lemos comprovaram o recolhimento das multas constantes do subitem 9.5 do citado Acórdão 3126/2012-TCU-Plenário, modificado pelo subitem 9.1 do Acórdão 763/2015-TCU-Plenário (peças 58 e 60, respectivamente) ;
considerando que, conforme cálculos no Sistema Débito do TCU, restou débito irrisório de R$ 2,50 no valor recolhido por Ana Lucia Braga de Araujo, o qual não impede a expedição de quitação à responsável;
considerando que foi verificada a interrupção do pagamento da multa aplicada a José Carlos Rodrigues Bezerra, cujo último recolhimento data de 03/10/2018, restando um saldo de R$ 7.647,49, atualizado em 30/7/2019;
considerando os pareceres uniformes da unidade técnica e do Ministério Público junto ao TCU;
os ministros do Tribunal de Contas da União, reunidos em sessão de tagColegiado, ACORDAM, por unanimidade, de acordo com os pareceres emitidos nos autos e com fundamento nos arts. 27 da Lei 8.443/1992 e 217, §2º, e 218 do Regimento Interno, em:
a) expedir quitação a Ana Lucia Braga de Araujo e a Álvaro Chaves de Lemos, ante o recolhimento integral das multas que lhes foram imputadas;
- Quitação relativa ao subitem 9.5 do Acórdão 3126/2012-TCU-Plenário, modificado pelo subitem 9.1 do Acórdão 763/2015-TCU-Plenário
	- Ana Lucia Braga de Araujo
	Valor original da multa:              R$ 5.000,00
	Data de origem do débito:        08/04/2015

	Valor recolhido:                          R$ 5.821,73
	Data do recolhimento:              25/04/2019
 (última parcela) 

	- Álvaro Chaves de Lemos
	Valor original da multa:              R$ 5.000,00
	Data de origem do débito:        08/04/2015

	Valor recolhido:                          R$ 5.815,39
	Data do recolhimento:              23/04/2019
 (última parcela) 

b) determinar a abertura de processo de cobrança executiva contra José Carlos Rodrigues Bezerra, uma vez que interrompeu o recolhimento das parcelas relativas à multa que lhe foi imputada pelo subitem 9.5 do Acórdão 3126/2012-TCU-Plenário, modificado pelo subitem 9.1 Acórdão 763/2015-TCU-Plenário;
c) dar ciência desta deliberação aos responsáveis;
d) orientar a unidade técnica que analise se permanecem as condições que levaram ao sobrestamento da análise do presente processo, conforme o Acórdão 1990/2017-TCU-Plenário (peça 35) , com vistas a verificar a necessidade de continuidade do monitoramento.
1. Processo TC-Processo 036.116/2016-5 (MONITORAMENTO) 
1.1. Classe de Assunto: III.
1.2. Responsáveis: Alvaro Chaves de Lemos (CPF XXX.071.972-XX) , Ana Lucia Braga de Araujo (CPF XXX.518.927-XX) , Jose Carlos Rodrigues Bezerra (CPF XXX.235.051-XX) .
1.3. Unidade: Banco da Amazônia S.A..
1.4. Relatora: ministra Ana Arraes.
1.5. Representante do Ministério Público: Procurador Júlio Marcelo de Oliveira
1.6. Unidade Técnica: Secretaria de Gestão de Processos (Seproc) .
1.7. Representação legal: não há.
1.8. Determinações/Recomendações/Orientações: não há.

Banco da Amazônia S.A..

Alvaro Chaves de Lemos (CPF XXX.071.972-XX), Ana Lucia Braga de Araujo (CPF XXX.518.927-XX), Jose Carlos Rodrigues Bezerra (CPF XXX.235.051-XX).

ACORDAO-COMPLETO-2427616

Acórdão de Relação 2518/2020 - Plenário

Acórdão de Relação

ANA ARRAES

não há.

Procurador Júlio Marcelo de Oliveira

MONITORAMENTO (MON)

Secretaria de Gestão de Processos (Seproc).